【裁判字號】    98,交聲,1313
【裁判日期】    981218
【裁判案由】    聲明異議
【裁判全文】
臺灣臺南地方法院交通事件裁定        98年度交聲字第1313號
移送機關    交通部公路總局嘉義區監理所臺南監理站
異議人即
受處分人    甲○○
上列異議人即受處分人因違反道路交通管理處罰條例案件，對於
交通部公路總局嘉義區監理所臺南監理站民國98年10月9日所為
之裁決處分（處分案號：嘉監南字第裁74-S00000000號）聲明異
議，本院裁定如下：
    主    文
異議駁回。
    理    由
一、原處分意旨略以：異議人即受處分人甲○○（下稱異議人）
    所有車牌號碼TV-3965號自用一般小客車，於民國98年10月1
    日10時許，在臺南市○○路123號前，因在劃有紅線之禁止
    臨時停車處所停車，經臺南市警察局交通隊員警製單逕行舉
    發，嗣經移送機關即交通部公路總局嘉義區監理所臺南監理
    站（下稱原處分機關）以其違規事證明確，依道路交通管理
    處罰條例第56條第1項第1款及違反道路交通管理事件統一裁
    罰基準表之規定，裁處異議人罰鍰新臺幣（下同）900元等
    語。
二、本件異議意旨略以：異議人於98年10月1日9點多將車輛停放
    在家門口，原本打算中午時回家修車，並處理一些問題，不
    料卻遭有心人士密告，因裕農路上長期都有車輛違規停車，
    均未見有警察執行公權力，故異議人對本次開單深覺不公。
    另舉發地點之紅線劃設也有問題，既劃白線，又劃紅線，紅
    線畫的位置距離騎樓下面很近，使人有誤解；異議人在家門
    前停車雖不好，但也缺公平性，只要沒人密告，照樣有人違
    規停車，警察雖有鳴笛預告，但異議人在上班怎會知道，為
    此聲明異議，請求撤銷原處分等語。
三、按汽車停車時，禁止臨時停車處所不得停車；汽車駕駛人停
    車時，在禁止臨時停車處所停車者，處600元以上1,200元以
    下罰鍰，道路交通安全規則第112條第1項第1款，道路交通
    管理處罰條例第56條第1項第1款分別定有明文。次按禁止臨
    時停車線，用以指示禁止臨時停車路段，以劃設於道路緣石
    正面或頂面為原則，無緣石之道路得標繪於路面上，距路面
    邊緣以30公分為度。本標線為紅色實線，線寬除設於緣石，
    正面者以緣石高度為準外，其餘皆為10公分。道路交通標誌
    標線號誌設置規則第169條第1項、第2項亦定有明文。
四、經查：
  (一)異議人所有車牌號碼TV-3965號自用一般小客車，於上開時
    地因在劃有紅線之禁止臨時停車處所停車，經臺南市警察局
    交通隊員警製單逕行舉發，並經原處分機關裁處如前所述之
    裁罰等情，有臺南市警察局98年10月1日南市警交字第S0000
    0000號舉發違反道路交通管理事件通知單、原處分機關98年
    10月9日嘉監南字第裁74-S00000000號裁決書各1份及違規採
    證照片2幀附卷可稽，且為異議人所不爭執，是此部分違規
    事實堪可認定。
  (二)至異議人稱上開紅線畫於家門前，又有畫白線，會使人誤解
    ，且在其家門前禁止其停車欠缺公平性等語；然觀諸上開違
    規採證照片可知，異議人前開停放車輛之處所確係為劃有紅
    線之路段，雖該路段上在紅線旁另劃有白色實線，惟該白色
    實線係機慢車優先道之標線，上開白色實線劃設二條，其間
    並有標寫白字「機慢車優先」標字，異議人既居住於該處，
    對上開白色標線係用以標示機慢車優先道而非車輛停放線之
    事實自不得諉為不知，進而主張其有所誤解，況依一般生活
    經驗觀察，駕駛人均可清楚判斷該處所繪設之紅線係為禁止
    臨時停車之標線，而白線係機慢車道優先之標線。復按道路
    交通標誌、標線、號誌，係由交通主管機關依道路交通狀況
    及用路人之需要，本於權責定之，有其裁量空間。異議人如
    認舉發地點前（本件舉發地點為裕農路123號，非異議人125
    號家門前）繪設之標線，致其無法停車而欠缺公平性，得循
    正當途徑，向主管機關陳述反映，促其檢討改善。惟該等標
    線設置在未依法定程序變更前，駕駛人仍有遵守該標線指示
    之義務，不得僅憑其個人認知或價值判斷，或主觀認為其行
    為不致影響交通秩序、安全，而任意決定遵守與否，否則將
    使交通秩序大亂，非但影響道路交通安全及其他用路人之權
    益，亦將使道路交通標誌、標線、號誌形同虛設。是異議人
    主觀上縱認主管機關在該處違規地點設置禁止臨時停車之紅
    色實線，使其不能在該處停車，對其有欠公平，然此亦應循
    其他正當途徑向主管機關陳述反映，無從據其個人主觀上之
    認知，作為免責事由。
  (三)又異議人另辯稱該處長期以來都有車輛違規停車，卻未見警
    察取締，並對其本次被舉發開單深覺不公等語；惟查，縱使
    執法單位受限人力物力而無法就所有違規事件積極取締，仍
    不能使異議人紅線停車此一違規之行為，因執法單位之未能
    就所有違規事件取締，而變成合法，故異議人所指該處所常
    遭人違規停車一節縱使屬實，亦不能解免其自身違規之責任
    。是異議人以上開情詞置辯，尚無足採。
  (四)綜上所述，異議人所有車牌號碼TV-3965號自用一般小客車
    ，於上揭時、地確有在劃有紅線之禁止臨時停車處所停車之
    違規事實既經認定如前，則原處分機關以異議人違反道路交
    通管理處罰條例第56條第1項第1款之規定，並參酌違反道路
    交通管理事件統一裁罰基準表之內容，裁處異議人罰鍰900
    元之處分，核無不當，本件異議人之異議為無理由，應予駁
    回。
五、據上論結，應依道路交通管理處罰條例第87條第2項、道路
    交通案件處理辦法第19條，裁定如主文。
中    華    民    國    98    年    12    月    18    日
                    交通法庭  法  官 張家瑛
以上正本證明與原本無異。
如不服本裁定，應於收受送達後5日內向本院提出抗告狀。（應
附繕本）
                              書記官 李淑惠
中    華    民    國    98    年    12    月    21    日


司法院資訊處製作；財團法人民間司法改革基金會備份。
